# 过渡期损益

提问人：08zy 时间：2019-01-16 13:17:18
陈老师好，我想咨询一下：果蔬批发行业的公司拟 IPO，在批发市场采购过程中，取得的进项发票项目明细与实物不符，比如买的是苹果，但是开回来的发票明细为梨，这种税务现象对公司 IPO 是否构成实质性障碍呢？

回答人：chenyiwei
要考虑这种税务违规问题是否可能招致罚款以上的行政处罚、是否可能导致企业无法获得税局出具的无违规证明等。为谨慎起见，申报期内尽量避免。